【裁判字號】    98,交聲,603
【裁判日期】    980331
【裁判案由】    聲明異議
【裁判全文】
臺灣高雄地方法院交通事件裁定         98年度交聲字第603號
原處分機關  高雄市政府交通局
異  議  人  甲○○
上列受處分人因聲明異議案件，對於高雄市政府交通局中華民國
98年2 月19日所為之處分（原處分：高市交裁字第32-BB0000000
號），聲明異議，本院裁定如下：
    主  文
異議駁回。
    理  由
一、原處分意旨略以：異議人即受處分人甲○○於民國97年11月
    18日17時31分許，駕駛車牌號碼YU—2772號自用一般小客車
    ，行經高雄市○○路與和平路有燈光管制之交岔路口時，因
    闖紅燈之違規，為警逕行舉發，原處分機關依道路交通管理
    處罰條例第53條第1 項、第63條（漏載第1 項第3 款）之規
    定，裁處異議人罰鍰新臺幣（下同）2,700 元，並記違規點
    數3 點等語。
二、異議意旨略以：異議人行經前揭路口時，因當時對面燈光號
    誌有誤，目視像故障，照片上燈光號誌與實際路口上號誌不
    一樣，異議人左轉到路口是黃燈，並沒有闖紅燈，已經左轉
    一半並無違規四個輪胎都超過斑馬線，為此不服原處份，爰
    依法聲明異議，請求撤銷原處分云云。
三、按汽車駕駛人，行經有燈光號誌管制之交岔路口闖紅燈者，
    處新臺幣1,800 元以上5,400 元以下罰鍰；又汽車駕駛人，
    行經有燈光號誌管制之交岔路口闖紅燈者，記違規點數3 點
    ，道路交通管理處罰條例第53條第1 項、第63條第1 項第3
    款分別定有明文。又在劃設有停止線而又有燈光號誌兩種設
    施之交岔路口應自停止線起算；車輛面對圓形紅燈時仍逕予
    穿越路口至銜接路段，含左轉、直行、迴轉及右轉（依箭頭
    綠燈允許行駛者除外）即視為闖紅燈之行為。有繪設路口範
    圍者：車輛無視於紅燈警示，有穿越路口之意圖，而車身已
    伸入路口範圍亦視同闖紅燈；若僅伸越停止線而未達路口範
    圍者，則視為不遵守標線指示，此有交通部67年5 月18日交
    路字第05341 號、82年4 月22日交路字第009811號函釋可資
    參照。
四、經查：
  (一)異議人於前揭時、地，駕駛車牌號碼YU—2772號自用小客車
    ，面對圓形紅燈時，仍違規超越停止線，致使該車通過車道
    所埋設感應線圈後，現場照相系統即啟動拍攝，而為高雄市
    政府警察局交通警察大隊依法逕行開單舉發等情，有高雄市
    政府警察局97年12月1 日舉發違反道路交通管理事件通知單
    各1 份及異議人闖越紅燈之採證照片2 張在卷可稽（見本院
    卷第24至26頁），堪信為真正。
  (二)異議人雖以前開情詞置辯，惟依據上開卷附之異議人違規採
    證照片2 張觀之，其中第1 張違規照片攝得異議人所駕上開
    車輛於97年11月18日17時31分48秒許，紅燈啟亮後4.9 秒時
    ，在上開交岔路口車身超越停止線，尚未通過該交岔路口之
    行人穿越道線即斑馬線，另第2 張違規照片則攝得該車於97
    年11月18日17時31分49秒許，紅燈啟亮後5.7 秒時，已向前
    行駛至該交岔路口之行人穿越道線，並進入該交岔路口，該
    交岔路口號誌設計黃燈秒數為3.9 秒，有上開自動照相設備
    所拍攝之舉發違規彩色照片2 張數據判讀參考資料在卷可參
    （見本院卷第17、18頁）。綜此以觀，異議人遇有圓形紅燈
    啟亮，依法原應止停於停止線之前方，不得超越停止線或進
    入路口，因上開固定測速照相機係設定紅燈亮起後，才開始
    感應遭拍攝車輛越過停止線前感應線圈進而拍照，輔以2 張
    彩色採證照片所顯示異議人當時行車通過2 組感應線圈僅耗
    時0.8 秒（5.7 秒－4.9 秒）及第1 張採證照片即紅燈亮起
    已4.9 秒時，異議人之車輛始超越停止線等情判斷，堪認異
    議人之車輛於紅燈亮起4.9 秒時，並未停止於停止線前，而
    是繼續越過停止線前行，且於紅燈啟亮後5.7 秒時，已向前
    行駛至該交岔路口之行人穿越道線，並進入該交岔路口，以
    致其車輪觸動感應線圈而啟動照相儀器，顯見異議人並無完
    全停止之意思，而是繼續向前行駛，仍處於隨時可加速穿越
    路口之狀態，故難謂異議人並無穿越路口之意圖。則依前揭
    交通部對於路口之定義暨對於超越停止線或闖紅燈之認定標
    準函釋及上開說明，應認本件異議人確有穿越路口之意圖，
    而其車身已伸入路口範圍而欲左轉，有視同闖紅燈之情形，
    是異議人所稱其違規行為係越線停車之辯解，顯屬無據，不
    可採信。
  (三)又異議人雖辯稱：伊行經前揭路口時，因當時對面燈光號誌
    有誤，目視像故障，照片上燈光號誌與實際路口上號誌不一
    樣，異議人左轉到路口是黃燈，並沒有闖紅燈，已經左轉一
    半並無違規四個輪胎都超過斑馬線云云，惟經原舉發機關高
    雄市政府警察局交通大隊至現場實地勘查之結果，現場號誌
    與採證照片所示相符，有該隊98年2 月12日高市警交三字第
    0980001486號函在卷可稽（見本院卷第21頁），且由異議人
    闖越紅燈之採證照片2 張觀之，於異議人違規當時，現場燈
    號呈現正常顯示狀態，並無異議人所述故障或有誤之情形，
    至異議人於聲明異議狀所檢附之照片4 張，依照片所示，均
    係在98年3 月6 日所拍攝，並非於異議人違規當時所拍攝，
    自無從憑以認定異議人違規當時之狀況，而採為有利被告認
    定之依據，是異議人前揭辯詞，即無可採。
五、綜上所述，異議人於前揭時、地，駕駛上開自小客車，於行
    經設有燈光號誌管制之交岔路口，闖越紅燈之事實，應可認
    定，則原處分機關據此並援引上開道路交通管理處罰條例第
    53條第1 項規定，裁處罰鍰2,700 元，並依同條例第63條（
    第1 項第3 款）規定併記違規點數3 點，於法即無不合，本
    件異議為無理由，應予駁回。
據上論斷，應依道路交通案件處理辦法第19條，裁定如主文。
中    華    民    國    98    年    3     月    31    日
                     交通法庭   法  官  曾子珍
以上正本證明與原本無異。
如不服本裁定，應於收受送達後5 日內向本院提出抗告狀。
中    華    民    國    98    年    3     月    31    日
                                書記官  王翌翔


司法院資訊處製作；財團法人民間司法改革基金會備份。
